【裁判字號】    92,上更(一),37
【裁判日期】    920416
【裁判案由】    強盜等
【裁判全文】
臺灣高等法院臺中分院刑事判決                  九十二年度上更(一)字第三七號
    上  訴  人
    即  被  告  戊○○
    指定辯護人  本院公設辯護人己○○
右上訴人因強盜等案件，不服臺灣臺中地方法院九十一年度訴字第一五九五號中華民
國九十一年八月九日第一審判決（起訴案號：臺灣臺中地方法院檢察署九十一年度偵
字第一○一七五號，移
上訴，經判決後，由最高法院第一次發回，本院更為判決如左：
      主  文
原判決關於戊○○準強盜罪部分，及其定應執行刑部分，均撤銷。
戊○○意圖為自己不法之所有，而攜帶兇器搶奪他人之動產，因脫免逮捕，當場施以
脅迫，累犯，處有期徒刑柒年陸月；扣案之鑰匙參支沒收。
其他部分，上訴駁回。
前項上訴駁回部分原判決所處之刑，及第二項撤銷改判部分所處之刑，應執行有期徒
刑捌年陸月，併科罰金新台幣伍萬元，罰金如易服勞役，以銀元參佰元即新台幣玖佰
元折算壹日；扣案之仿ＣＯＬＴ廠半自動手槍製造之改造手槍壹支、及鑰匙參支均沒
收。
      事  實
一、戊○○曾於民國（下同）八十七年間，因犯竊盜罪，經本院判處有期徒刑一年確
    定；又因犯搶奪罪，經台灣台中地方法院判處有期徒刑一年六月確定；復因違反
    槍砲彈藥刀械管制條例案件，經本院判處有期徒刑一年二月確定。戊○○所犯上
    開三罪，後經本院合併定其應執行刑為有期徒刑三年四月，並於八十七年十月二
    十六日入監執行，八十九年九月十四日假釋出獄交付保護管束，指揮書執畢日期
    為九十一年二月十一日，期滿假釋未被撤銷視為執行完畢。
二、戊○○明知槍砲業經中央主管機關公告列管，未經許可不得持有，竟於九十一年
    五月十五日下午六、七時，在台中市水湳地區逢甲公園附近，因好奇把玩之動機
    ，而向年籍住所不詳之友人「何文凱」，借得業將「仿ＣＯＬＴ廠半自動手槍製
    造之金屬玩具手槍」換裝土造金屬槍管及土造金屬抓子鉤所改造而成、其機械性
    能良好、可擊發適當子彈而具殺傷力之改造手槍（槍枝管制編號：000000
    0000）一支（含彈匣一個），後即未經許可，而非法持有之，並攜回家中藏
    放。
三、戊○○因經濟狀況不佳，另又意圖為自己不法之所有，並有竊取他人財物之概括
    犯意，而為下列之犯罪行為，即：
（一）先於九十一年三月十三日晚上十一時許，在台中市○區○○街與華信街口，以
      其所有扣案之鑰匙，竊取庚○○所有車牌號碼為ＭＵ－四五○七號之紅色福特
      自小客車一部（車上尚有釣魚工具），得手後，復於同年月十七日早上六時許
      ，在台中市○○○街三十號前，持客觀上足對人身造成危害而可供兇器使用之
      六角板手一支（未扣案），竊取丁○○所有車牌號碼為ＭＱ－六四七○號自用
      小客車之車牌二面，隨後戊○○再將所竊得之ＭＱ－六四七○號車牌改懸在前
      開紅色福特自用小客車（原車牌號碼為ＭＵ－四五○七號）上，至於庚○○所
      有之ＭＵ－四五○七號車牌二面則予以丟棄。嗣戊○○即於九十一年三月二十
      四日晚上七時許，與綽號「阿山」之不詳姓名成年男子基於共同意圖為自己不
      法所有之犯意聯絡，推由「阿山」駕駛上開車輛搭載戊○○，一起到台中縣太
      平市○○路三○○號前面之工地，共同下手竊取辛○○所有之玻璃窗十三面、
      紗窗四面、鋁窗之空框二座。得手後，已將所竊得之上開窗框搬置到前開紅色
      福特自用小客車之後座，但在其等欲駛離現場之時，適遇警員盤查，戊○○見
      狀逃逸，但於逃離現場約一百公尺之後，仍被警員逮捕，並在現場經警扣得戊○○所有供竊盜犯罪所用之鑰匙三支、及其行竊取得之上開紅色福特自用小客
      車一輛、及ＭＱ－六四七○號自用小客車之車牌二面、以及玻璃窗十三面、紗
      窗四面、鋁窗之空框二座。至於綽號「阿山」之不詳姓名成年男子則趁機逃逸
      。
（二）繼於九十一年五月十七日下午三時四十分許，戊○○為搶奪他人之動產，又沿
      承上開意圖為自己不法所有之概括犯意，隨身攜帶上開足對人之生命、身體、
      安全構成威脅並可供兇器使用之改造手槍一支，在台中市○○區○○路與福星
      北路口之市場附近，見丙○○所有光陽廠牌、車牌號碼ＹＧＥ—七三五號、引
      擎號碼ＧＹ六Ｄ—一四四二四五號之重型機車一輛，鑰匙未拔取，認為有機可
      趁，即下手竊取前開機車，且於得手後，將上開足對人之生命、身體、安全構
      成威脅並可供兇器使用之改造手槍一支置放在所駕駛上開機車之置物箱內，沿
      途搜尋搶奪目標。同日下午四時二十五分許，戊○○駕駛上開機車並攜帶上開
      改造手槍行經台中縣大雅鄉○○路與中山十一路口時，見婦人乙○○單身行走
      於路旁，即意圖為自己不法之所有，騎乘所竊得之上開機車，自乙○○之右後
      方往前駛行，並在接近乙○○之時，即趁乙○○不及防備之際，由後伸手搶奪
      乙○○之手提包（內有皮夾一個、現金新台幣一萬零五百五十元、手錶一支等
      財物）一個，得手後，隨即往台中縣大雅鄉○○○路方向加速逃逸。惟此時適
      有路人張集成駕車行經該處。張集成目睹戊○○之搶奪過程，迅即駕車追趕。
      迨追逐至同鄉○○○路八五巷口時，張集成即駕車趁勢將騎乘機車之戊○○撞
      倒在地，以阻攔戊○○逃逸。但戊○○旋即起身，並攜帶上開改造手槍往前奔
      跑。嗣因其見張集成仍在追趕，戊○○為脫免逮捕，竟手持前開改造手槍指向
      張集成，藉以脅迫張集成，致使張集成慮及自身安危而不敢繼續跟蹤追躡。但
      至同日下午四時三十分以後，戊○○仍在台中縣大雅鄉○○○路八五巷口附近
      被據報趕來之台中縣警察局豐原分局馬岡派出所警員李濟民及林佳益查獲，並
      扣得戊○○持有之前開改造手槍一支。
四、案經台中縣警察局豐原分局移請台灣台中地方法院檢察署檢察官偵查起訴，及由
    台中縣警察局霧峰分局報請台灣台中地方法院檢察署檢察官移請本院併案審理。
      理  由
一、訊據本案上訴人即被告戊○○（以下簡稱為被告）對其因為好奇把玩之動機，而
    於前開時、地，向「何文凱」借得扣案改造手槍一支，後即未經許可而非法持有
    之，並將之攜回家中藏放之非法持有改造手槍犯罪事實，已於原審及本院審理時
    均坦白承認，並有改造手槍一支扣案可稽。而上開改造手槍經送請內政部警政署
    刑事警察局鑑定結果，該局已鑑認此把手槍係將「仿ＣＯＬＴ廠半自動手槍製造
    之金屬玩具手槍」換裝土造金屬槍管及土造金屬抓子鉤所改造而成，其機械性能
    良好，可擊發適當子彈而具殺傷力，此亦有內政部警政署刑事警察局九十一年六
    月十二日刑鑑字第０九一０一二七０七四號槍彈鑑定書一份在卷足佐（見九十一
    年度偵字第一○七一五號偵查卷宗第四七至五一頁）。事證明確，被告此部分非
    法持有改造手槍之犯行堪以認定。
二、又本案被告於警訊、偵訊及本院審理時，亦已坦承伊確有於九十一年三月二十四
    日晚上七時許，與綽號「阿山」之不詳姓名成年男子一起到台中縣太平市○○路
    三○○號前面之工地，共同下手竊得被害人辛○○所有之玻璃窗十三面、紗窗四
    面、及鋁窗之空框二座之竊盜犯行。雖被告於本院審理時，否認尚有竊取被害人
    庚○○所有車牌號碼為ＭＵ－四五○七號之紅色福特自用小客車、及被害人丁○○所有ＭＱ－六四七○號之自用小客車車牌二面，並辯稱上開車輛與車牌應係「
    阿山」所竊得云云。惟本案被告行竊被害人辛○○所有之玻璃窗等物品時，所駕
    駛之車輛即係被害人庚○○所失竊之前開紅色福特自用小客車，且此輛汽車亦係
    改懸被害人丁○○所有ＭＱ－六四七○號之自用小客車車牌二面，此係被告所是
    認之事實。雖本案被告就此部分犯行，在警訊及偵查初訊中，仍推稱此係李文山
    所竊得（見九十一年度偵字第六○○三號偵查卷宗第十五、四六頁），並向警方
    指認李文山之口卡片（見同上偵卷第三七頁）。惟經檢察官依據口卡片之資料，
    傳訊李文山到案後，非但李文山否認犯罪，被告亦已改稱與其共同行竊被害人辛○○所有上開財物之人，並非到案之李文山（檢察官亦已對李文山為不起訴處分
    ），而係綽號「阿山」（六十三年次）之不詳姓名男子。此外，被告並另供承：
    「（本案所查獲之贓車）我自己於三月十三日（筆錄誤載為三十日）晚上十一點
    多，於德化街與華信街口偷的，以鑰匙撬開的」、「（車上懸掛之ＭＱ－六四七
    ○號車牌）在三月十七日早上六點多於東英二街三十號前面偷的，我是以六角板
    手撬開的」等語（見九十一年度偵字第六○○三號偵查卷宗第一○○頁），而坦
    承此部分竊取車輛與車牌之犯行。被告原先辯稱上開汽車與車牌係李文山所偷，
    既屬不實，其脫卸刑責之心態不難想見，嗣再改稱此係「阿山」所偷，已難採信
    。況被告在坦承先前就李文山竊取車輛與車牌之辯解係屬不實之後，其既已改稱
    ：與其共同竊取被害人辛○○所有上開財物之人係「阿山」云云，且被告亦從未
    供述「阿山」之真實姓名與地址，則在此種情形，竊取上開汽車與車牌之人是否
    仍係「阿山」，此項供述之真實性本難查證。若非並無「阿山」竊取汽車與車牌
    之事，被告豈有在偵查中推翻前供，而坦承此部分竊盜犯行係其個人所為之理。
    況就被告供述其竊取被害人庚○○、丁○○所有車輛、車牌之時間、地點，與被
    害人庚○○、丁○○之指述亦無不符。被告就此部分犯行嗣後所為之自白，自堪
    採信。又被告在警訊、偵查中，已多次否認此部分犯罪，嗣在本院訊問時，所辯
    ：係檢察官要伊承認，伊始坦承上開犯行等語，難認與事理相符，被告此部分所
    辯亦難採信。被告上開犯行，復據被害人庚○○、丁○○、辛○○等人指述甚詳
    ，復有贓物認領保官管收據一紙、台中縣警察局車輛協尋、車牌遺失（尋獲）電
    腦輸入單二紙、車輛竊盜、車牌失竊資料個別查詢報表－查詢車輛認可資料二紙
    、及照片五張在卷可稽，事證明確，被告此部分之犯行亦堪認定。
三、再本案被告亦已坦承其確有在前開時、地，竊取被害人丙○○所有上開機車一輛
    ，及嗣後騎乘此輛機車搶奪被害人乙○○前開財物之犯行。雖否認在竊車之時，
    有攜帶扣案之改造手槍，亦否認其在搶奪被害人乙○○之財物得手後，在逃離犯
    罪現場之時，有持槍脅迫張集成，以阻止其追躡逮捕，並辯稱：改造手槍係竊車
    之後返家取來，取槍之目的係要交還「何文凱」，因「何文凱」不在，才放在機
    車置物箱內，另伊在遭受張集成駕車撞倒之後，即有輕微腦震盪現象，後雖及時
    起身，但當時只想儘速逃離現場，此時原先放在機車置物箱內之改造手槍雖因機
    車翻倒而滾出，但伊係因為害怕持有槍枝被警查獲，才會撿拾槍枝快速逃離，此
    後並予丟棄，當時張集成緊追在後，伊根本不可能有機會拿槍瞄準張集成，此部
    分應不構成準強盜罪等語，惟查：
（一）本案被告自承竊取被害人丙○○所有機車一輛之犯罪時間係在九十一年五月十
      七日下午三時四十分許，其竊得機車之地點係在台中市○○區○○路與福星北
      路口之市場附近；另本案被告在竊得此輛機車之後，係在同日下午四時二十五
      分許，駕駛上開竊得之機車並攜帶上開改造手槍在台中縣大雅鄉○○路與中山
      十一路口向被害人乙○○搶奪財物，此亦據被告供承在卷。以被告上開二次犯
      罪之時間相差僅約四十分鐘，而上開二次犯罪之地點則分屬台中市與台中縣大
      雅鄉，其間有相當之距離，非短時間可以到達，且被告欲找對象行搶，亦需費
      時沿途尋覓合適之行搶對象研判，被告在上開二次犯罪之間，尚難認有餘裕返
      家（被告當時居所在台中市南屯區○○○路○段一○六一號）取槍，並找「何
      文凱」還槍。被告此部分所辯，尚難認屬真實。況本案被告亦另供稱不知「何
      文凱」之住所，益證被告辯稱有找「何文凱」還槍，但「何文凱」不在云云，
      並非真實。依據被告上開竊取車輛與搶奪財物之犯罪時間與地點，及其在偵、
      審中從未供述竊得機車之後，尚有返家取槍（被告反於原審十六頁供稱偷機車
      係欲騎回大雅鄉），以及被告自承其因經濟狀況不佳而行搶，足證搶奪應非臨
  時起意等情研判，本案被告係為搶奪他人財物之目的而竊取被害人丙○○所有
      之上開機車作為犯罪工具，且於竊車之時，即攜帶扣案之改造手槍，預為嗣後
      行搶之用，俟其竊得被害人丙○○所有之上開機車之後，被告再將上開改造手
      槍放在機車置物箱內，並沿途尋覓合適之行搶對象，終致犯案而被查獲，上情
      應較符合情理。被告辯稱上情，及在原審辯稱竊取機車係為代步，搶奪係臨時
      起意云云，尚難採信。本案被告上開竊盜犯行，並經被害人丙○○指述甚詳，
      且有被害人丙○○具領機車之贓物領具保管單一紙在卷可稽。被告此部分犯行
      ，要堪認定。
（二）另本案被告在下手竊取被害人丙○○所有上開機車得手後，即將扣案之改造手
      槍一支置放在所駕駛上開機車之置物箱內，並於前開時、地，騎乘上開機車趁
      被害人乙○○不及防備之際，由後伸手搶奪被害人乙○○之手提包（內有皮夾
      一個、現金新台幣一萬零五百五十元、手錶一支等財物）一個，得手後，隨即
      往台中縣大雅鄉○○○路方向加速逃逸，以上犯罪事實，亦據被告於偵、審中
      均供承明確，且經被害人乙○○及證人張集成指證甚詳，亦有被害人乙○○具
      領上開被搶奪財物之贓物領具保管單一紙在卷可稽。被告此部分犯行，亦堪認
      定。
（三）又本案被告雖以前開情詞，否認伊在逃離現場之時，為求脫免逮捕，有持槍指
      向張集成，而對張集成施以脅迫，惟被告在搶奪被害人乙○○之手提包得手後
      ，於逃逸途中，為求脫免逮捕，確有手持前開改造手搶指向張集成，以脅迫證
      人張集成停止追躡等情，業據證人張集成於警訊及偵查中，證稱：「我於九十
      一年五月十七日十六時二十五分要前往大雅文雅國小載小孩放學，看到對面中
      山路與中山十一路口，有一步行婦人（乙○○）被一名頭戴安全帽、穿黃色雨
      衣、騎重型機車的歹徒，從後面強拉婦人肩上的皮包，後往中市方向逃逸，於
      是我駕車迴轉，追歹徒，至中山五路八五巷時，我開車將歹徒撞倒，該名搶匪
      爬起來跑了約二十公尺，從身上拿出一支槍，並有拉滑套，我就不敢追，我向
      路人借手機撥打一一０報案，歹徒持槍拉滑套後，用槍指著我，沒有開槍，我
      沒有受傷，我與歹徒不認識，沒有仇恨」（參照臺灣臺中地方法院九十一年度
      偵字第一０一七五號偵查卷第一七頁）、「當時我的位置是在對向車道，我看
      見戊○○騎機車從乙○○旁邊經過，自乙○○背後伸手去搶掛在肩膀上的皮包
      ，我立即掉頭回去追戊○○，並一直喊叫搶劫，後來追了五、六百公尺，他的
      車速並不快，因為他一手騎車，另一手在翻皮包內的東西，後來他停車，我就
      從他後面輕輕撞他一下，他被我撞倒，皮包掉在地上，人也倒在地上，但他立
      刻翻身，轉身就跑，大約跑了十公尺，自腰際抽出一把手槍向後對著我，一邊
      跑一邊用手槍瞄著我，沒有講話，我看得清清楚楚，他有做類似（拉滑套）的
      動作，但我不能確定是不是拉滑套，後來他跑到一處轉彎的地方，我就未再繼
      續追，我報案時，就有說明行搶者持槍，但員警大約於十五分鐘之後才趕到，
      我因為要去接我兒子，所以先離開，約十分鐘後回來，人已被捕，但沒有查獲
      槍枝，我立即告訴警察，說有槍枝，戊○○對警察說沒有槍，但我很確定有槍
      枝，所以後來警察再去找，才找到槍，但沒有找到子彈，（戊○○持槍瞄準）
      我有繞著跑，害怕他開槍打我，但我認為他在緊張時，應該不會開槍」等語（
      參照九十一年度偵字第一０一七五號偵查卷第四五、四六頁）明確。復經本院
      前審訊問，證人張集成再證述：我當場看到被告搶被害人，我開車從後面追趕
  被告，追到了我就乘機將被告撞倒，他倒地爬起後，我有看到他拿槍指著我，
      我當時有拿車上工作用的砍草刀，我有喊搶劫、搶劫，他跑了十幾公尺，我追
      了一小段，因為他跑進巷道，且有拿槍，我就不敢再追，怕他躲在轉角忽然對
      我開槍。後來我找路人撥電話，我報案警察來後，我向警察說被告有帶槍，他
      們後來才找到槍等語（見本院前審上訴卷宗第四五頁）。依據證人張集成之上
      開證詞內容，被告在被證人張集成追捕當中，為求脫免逮捕，有手持扣案之改
      造手槍指向張集成而對張集成施加脅迫，其情甚明。查證人張集成與被告素昧
      平生，雙方並無仇隙怨懟，業經渠等二人供明在卷，證人張集成要無構詞誣陷
      被告之理。況被告於本院審理時，亦坦承：「．．．．．．我被張集成撞倒時
      ，我實在不知道我有無拿槍對著他」（見本院卷宗第八四頁），足證先前所辯
      ，旨在卸責，應不足採信。本案被告為脫免逮捕，有當場手持前開改造手槍脅
      迫證人張集成，此情亦堪以認定。
四、綜上所述，本案被告上開犯行均堪認定，核其所為，（一）就被告未經許可無故
    持有改造手槍部分，係犯槍砲彈藥刀械管制條例第十一條第四項之非法持有改造
  手槍罪；（二）就被告竊取被害人庚○○所有車牌號碼ＭＵ－四五○七號紅色福
    特自小客車，及與綽號「阿山」之成年男子共同竊取被害人辛○○所有之鋁、紗
    窗，此部分係犯刑法第三百二十條第一項之普通竊盜罪，另就其手持足供兇器使
    用之六角板手竊取被害人丁○○所有車牌號碼ＭＱ－六四七○號之車牌二面，及
    攜帶足供兇器使用之改造手槍竊取被害人丙○○所有之前開重型機車之行為，則
    係犯同法第三百二十一條第一項第三款之加重竊盜罪（就被告竊取被害人丙○○
    所有之前開重型機車之行為，公訴人認犯刑法第三百二十條第一項之普通竊盜罪
    ，此部分起訴法條尚有未洽，應予變更）；（三）又就被告攜帶足供兇器使用之
    改造手槍搶奪被害人乙○○所有之上開財物，復在逃逸途中，經張集成追捕，被
    告為求脫免逮捕，而持上開改造手槍對張集成脅迫部分，係犯刑法第三百二十九
    條之準強盜罪而有同法第三百二十一條第一項第三款之情形，應論以刑法第三百
    三十條第一項之加重強盜罪。（四）再被告先後多次竊盜及加重竊盜罪之犯行，
    其犯罪時間緊接，方法相同，觸犯構成要件相同之罪名，顯係基於概括犯意反覆
    而為，應依刑法第五十六條連續犯之規定，論以加重竊盜一罪。因被告此部分所
    犯，有連續犯之裁判上一罪關係，故未經起訴部分，亦為起訴效力所及，本院亦
    應併予審判。另就被告與綽號「阿山」之成年男子共同竊取被害人辛○○所有上
    開財物部分，其等二人之間互有犯意聯絡及行為分擔，為共同正犯。（五）另被
    告上開加重竊盜犯行，與其加重強盜罪之犯行，其間有方法、目的之牽連關係，
    應依刑法第五十五條牽連犯之規定，從一重依加重強盜罪論處。至於被告非法持
    有改造手槍部分，被告已於本院訊問時，明確供述其持有改造手槍之動機係因好
    奇欲持以把玩，持有之時並無恃槍犯案之意圖，顯見嗣後持以犯罪，係被告另行
    起意，且被告所犯非法持有改造手槍罪與加重強盜罪二者之間，行為互殊，法益
    各異，顯係基於各別之犯意而為之，應予分論併罰，公訴人認上開三罪，均為牽
    連犯，尚有未合。（六）又被告曾於八十七年間，因犯竊盜罪，經本院判處有期
    徒刑一年確定；又因搶奪罪，經臺灣臺中地方法院判處有期徒刑一年六月確定；
    復因違反槍砲彈藥刀械管制條例案件，經本院判處有期徒刑一年二月；以上三罪
    經本院合併定其應執行刑為有期徒刑三年四月，被告並於八十七年十月二十六日
    入監執行，八十九年九月十四日假釋付保護管束，指揮書執畢日期為九十一年二
    月十一日，假釋未經撤銷視為執行完畢，以上事實有台灣台中地方法院檢察署刑
    案資料查註紀錄表、及本院被告全國前案紀錄表各一份在卷可稽，被告受此有期
    徒刑之執行完畢後，五年內再犯有期徒刑以上之罪，均為累犯，各應依刑法第四
    十七條之規定，分別加重其刑。（七）扣案之鑰匙三支，係被告所有供竊取自小
    客車所用之物，應依刑法第三十八條第一項第二款之規定予以沒收。另扣案之仿
    ＣＯＬＴ廠半自動手槍製造之改造手槍（槍枝管制編號：0000000000
    ）一支，係屬違禁物，亦應依同法第三十八條第一項第一款之規定宣告沒收。
五、原審判決就被告前開準強盜罪部分，予以論罪科刑，固非無見，惟本案被告為前
    開準強盜之犯行時，所攜帶之改造手槍係具殺傷力，足以危害人之生命、身體之
    器械，此應屬刑法第三百二十一條第一項第三款所稱之「兇器」無疑。被告此部
    分所犯，既具有刑法第三百二十一條第一項第三款之情形，自應論處刑法第三百
    三十條第一項之加重強盜罪，原審判決認被告此部分係犯刑法第三百二十九條之
    準強盜罪，且就被告攜帶改造手槍竊取被害人丙○○所有之前開重型機車之行為
    ，認犯刑法第三百二十條第一項之普通傷害罪，又未就被告嗣後攜帶改造手槍為
    此部分犯行係另行起意乙情予以認定，以上均有未合。又原審判決未及就移送本
    院併案審理之竊盜犯行予以審判，此部分亦有未洽。是本案被告上訴否認有犯準
    強盜罪，其就此部分之上訴雖無理由，但原審判決就此部分既有上開可議之處，
    此部分即屬無可維持，自應由本院將原審判決關於被告所犯準強盜罪部分，及其
    定應執行刑部分，均予撤銷改判。爰審酌被告之品行、此部分犯罪手段、所生危
    害、及其犯罪後之態度等一切犯罪情狀，就此部分量處被告有期徒刑七年六月，
    扣案之之鑰匙三支，依法宣告沒收。又本案雖僅被告上訴，但原審此部分之判決
    既係因適用法條不當而被本院撤銷改判，則依據刑事訴訟法第三百七十條但書之
    規定，本院仍得諭知較重於原審判決之刑，併此敘明。另就被告非法持有改造手
    槍部分，原審判決以被告此部分之犯罪事證已甚明確，犯行堪以認定，乃審酌被
    告之品行，及其非法持有之改造手槍雖僅一支，但其後持以犯罪，已對社會秩序
    產生危害，以及犯罪後坦承此部分犯行等一切犯罪情狀，並依據刑事訴法第二百
    九十九條第一項前段、槍砲彈藥刀械管制條例第十一條第四項，刑法第十一條前
    段、第四十二條第二項、第四十七條、第三十八條第一項第一款、罰金罰鍰提高
    標準條例第一條前段、第二條等規定，就此部分量處被告有期徒刑一年四月，併
    科罰金新台幣五萬元，且諭知罰金易服勞役之折算標準，並將前開改造手槍一支
    依法宣告沒收，其認事用法均無不合，量刑亦屬妥適。被告就此部分上訴指謫原
    審判決量刑過重，其上訴為無理由，應予駁回。又就上開上訴駁回部分原判決所
    處之刑，及前開撤銷改判部分本院所處之刑，本院並依法定其應執行刑為有期徒
    刑八年六月，併科罰金新台幣五萬元，且諭知罰金易服勞役之折算標準，扣案之
    仿ＣＯＬＴ廠半自動手槍製造之改造手槍一支、及鑰匙三支均沒收。
六、據上論斷，應依刑事訴訟法第三百六十八條、第三百六十九條第一項前段、第三
    百六十四條、第二百九十九條第一項前段、第三百條、刑法第二十八條、第五十
    六條、第三百二十一條第一項第三款、第三百二十九條、第三百三十條第一項、
    第五十五條、第四十七條、第五十一條第五款、第四十二條第二項、第三十八條
    第一項第二款，罰金罰鍰提高標準條例第二條，判決如主文。
本案經檢察官甲○○到庭執行職務。
中        華        民        國  九 十 二  年     四     月   十六     日
                                  臺灣高等法院臺中分院刑事第三庭
                                        審判長法  官  陳  朱  貴
                                              法  官  胡  忠  文
                                              法  官  廖  柏  基
右正本證明與原本無異。
如不服本判決應於收受送達後十日內向本院提出上訴書狀，其未敘述上訴之理由者並
得於提起上訴後十日內向本院補提理由書（均須按他造當事人之人數附繕本）。
                                              書記官  詹  錫  朋
中        華        民        國  九 十 二  年     四     月    十七    日
附錄論罪科刑法條：
刑法第三百二十九條：
竊盜或搶奪，因防護贓物、脫免逮捕或湮滅罪證，而當場施以強暴脅迫者，以強盜論
。
刑法第三百三十條：
犯強盜罪而有第三百二十一條第一項各款情形之一者，處七年以上有期徒刑。
前項之未遂犯罰之。
槍砲彈藥刀械管制條例第十一條第四項：
未經許可，持有、寄藏或意圖販賣而陳列第一項所列槍砲者，處一年以上七年以下有
期徒刑，併科新臺幣七百萬元以下罰金。
                                                                        Ｋ


司法院資訊處製作；財團法人民間司法改革基金會備份。
